---
title: "MPiS - Projekt zaliczeniowy"
author: "Dawid Knap"
date: '2022-05-19'
autosize: true
output: 
  ioslides_presentation:
    logo: logo.jpg
---


```{r setup, include=FALSE}
knitr::opts_chunk$set(echo = FALSE)
```


## Dane "CNNpred" UCI Machine Learning Repository

*Zebrane dane przedstawiają codzienne zmiany wskaźników technicznych dotyczących indexu S&P 500,
w skład którego wchodzi 500 spółek o największej kapitalizacji, notowanych na amerykańskich giełdach NYSE i NASDAQ.*

<br/><br/><font size="4"/><div align="right">Źródło: 
<a href="https://archive.ics.uci.edu/ml/datasets/CNNpred%3A+CNN-based+stock+market+prediction+using+a+diverse+set+of+variables">Ehsan Hoseinzade, a Ph.D. student of computer science at Simon Fraser University. ehoseinz '@' sfu.ca</a></div><br/></font>

```{r}
dane<-read.csv("Processed_S&P.csv")
# head(dane)
```


## wykres notowań S&P 500 z lat 2010 - 2017

```{r}
price<-dane$Close
plot(price, type="l", xlab="Dzień", ylab="Cena", main="Notowanie indexu S&P 500",
     col="green", pch=19)
```

## Statystyki opisowe ruchu ceny indexu

<font size="3">
Minimum:
```{r}
min(price)
```
Maksimum:
```{r}
max(price)
```
Średnia cena:
```{r}
mean(price)
```
Mediana:
```{r}
median(price)
```
</font>

## Statystyki opisowe ruchu ceny indexu 2

<font size="3">
Kwartyle:
```{r}
quantile(price)
```
Rozstęp
```{r}
max(price)-min(price)
```
Rozstęp międzykwartylny
```{r}
quantile(price)[4]-quantile(price)[2]
```
Odchylenie przeciętne od mediany
```{r}
mad(price)
```
</font>

## Statystyki opisowe ruchu ceny indexu 3

<font size="3">
Wariancja
```{r}
var(price)
```
Odchylenie standardowe
```{r}
sd(price)
```
Błąd standardowy
```{r}
sd(price)/sqrt(length(price))
```
Współczynnik zmienności
```{r}
sd(price)/mean(price)
```
</font>

## Wnioski

Wnioski na podstawie miar pozycyjnych:

Cena najmniejsza to 1022.58, a największa to 2594.38.
Mediana dzieli dane na 2 połówki, gdzie wartości mniejsze lub równe 1791.07 stanowią połowę wszystkich historycznych cen.
Mediana znajduje się między pierwszym (1325.682) i trzecim (2081.26) kwartylem.
Średnia cena indexu wynosi 1731.97 i jest nieznacznie mniejsza od mediany.


## Wnioski (2)

Rozstęp jest równy 1571.8 i jest ponad dwukrotnie większy od rozstępu międzykwartylnego, który wynosi 755.58.

Na podstawie średniej i odchylenia stadardowego można stwierdzić, że przeciętna wartość powinna się mieścić w przedziale od 1,303.94 do 2160. Odchylenie standardowe jest duże.

Błąd statystyczny wynosi 9.60, dlatego średnia cen powinna się mieścić w przedziale od 1722.37 do 1,741.57.
Współczynnik zmienności jest na poziomie 25% i świadczy o niewielkim rozrzucie danych.



## Histogram

```{r}
hist(price,breaks=7,probability=T,col=rainbow(9),ylab="")
rug(price, col="red")
lines(density(price),lty=2, lwd =3, col="red")
curve(dnorm(x, mean = mean(price), sd =sd(price)) , add=T , col="darkgreen", lty=3, lwd =3)
```

## Boxplot
```{r}
boxplot(price, col="lightblue", horizontal = T)
```